# Juan Carlos Barrera Barrera

# FULL-STACK DEVELOPER | DATA SCIENTIST

# **PERFIL**

Actualmente graduado de la carrera de Ingeniería en ciencias de la Computación (agosto 2022), experiencia en desarrollado web y móvil, ejerciendo como desarrollador Full-Stack en grupos de alto rendimiento, también poseo conocimiento en ciencia de datos trabajando en proyectos universitarios y personales, experiencia trabajando con metodologías águilas, conocimiento en variedad de lenguajes de programación y frameworks de desarrollador web y móvil.

## **HABILIDADES**

# Lenguajes de Programación:

Java | Python | JavaScript | TypeScript

## Base de datos

PostgreSQL | MySQL | Oracle | Firebase

#### Control de Versiones

GitHub | Git

### Metodologías Agiles | Software

Scrum | Jira

#### **Framework**

Django | Angular | IONIC | Spring

#### Herramientas de Control e Integración

SonarQube | Jenkins | Docker | Junit

### **IDIOMAS**

Español - Nativo Inglés - Intermedio

# **CONTACTO**

(+593) 0990453961

barrerajuan930@gmail.com

https://github.com/Juancarlos56

in www.linkedin.com/in/iamjuancarlosb

# FORMACIÓN ACADÉMICA

## **Universidad Politécnica Salesiana (UPS)**

09/2017 – 08/2022 Cuenca, Azuay - Ecuador Estudiante de la Carrera de Ciencias de la Computación

#### **Cursos Relevantes**

- Aprendizaje Automático y Minería de Datos impartido por la Universidad Internacional de La Rioja (UNIR).
- Programación Hipermedial UPS | Ingeniería de Software | Plataformas Web y Móvil | impartidas por la UPS.

### **EXPERIENCIA LABORAL**

Desarrollador Full - Stack (marzo 2021 - febrero 2022) (Practicas)

Catedra Unesco, Universidad Politécnica Salesiana, Cuenca – Ecuador

 Desarrollo de Front-End para el proyecto Simuladores laborales en 3D para favorecer la inserción laboral de estudiantes universitarios con discapacidad mediante Angular – IONIC.

- Desarrollo de Back-End para el proyecto Simuladores laborales en 3D para favorecer la inserción laboral de estudiantes universitarios con discapacidad mediante Django.
- Creación de Base de datos relacionales para el proyecto mediante PostgreSQL.
- Despliegue de servidor Nginx para salida del proyecto hacia internet.
- Desarrollo de página web completa para el sistema.

# Desarrollador Back - End (septiembre 2020 - febrero 2021) (Practicas)

Universidad Politécnica Salesiana, Cuenca – Ecuador

- Desarrollo Backend utilizando Spring Boot y Java EE para el desarrollo de distintas aplicaciones utilizando arquitectura de microservicios.
- Desarrollo de Fron-End utilizado Java EE para la comunicación con el usuario.

# Desarrollador Front-End (marzo 2021 – agosto 2021) (Practicas)

Universidad Politécnica Salesiana, Cuenca – Ecuador

 Desarrollo Front-End utilizando tecnologías primefaces, Bootstrap, y lenguajes de desarrollo web, conjunto de frameworks como IONIC, Angular, Django

# **LOGROS**

#### Ciencia de Datos

Publicacion de Paper de Análisis de Datos dentro de IEEE

Modelo de análisis de los factores más importantes en el Covid-19 mediante minería de datos, estadística descriptiva y random forest.

#### Paper:

 https://ieeexplore.ieee.org/docume nt/9258765

# Repositorio:

 https://github.com/Juancarlos56/A nalisis-por-Clasificacion-Binaria-Covid19

#### Desarrollo web

Publicación de Paper dentro de ATICA:

Simuladores laborales en 3D para favorecer la inserción laboral de estudiantes universitarios con discapacidad.

#### Paper:

 https://atica.web.uah.es/document os/LibroActasATICA2021.pdf

#### Aplicación Web:

 https://simulab.edutechproject.org/